【裁判字號】    89,易,5173
【裁判日期】    891226
【裁判案由】    家庭暴力防治法
【裁判全文】
臺灣高雄地方法院刑事判決                        八十九年度易字第五一七三號
    公  訴  人  臺灣高雄地方法院檢察署檢察官
    被      告  乙○○
右列被告因家庭暴力防治法案件，經檢察官聲請簡易判決處刑（八十九年度偵字第二
五五一六號）及移送併辦（八十九年度偵字第二五八八二號、第二六四三六號），本
院判決如左：
    主  文
乙○○連續違反法院依家庭暴力防治法第十三條所為之禁止實施家庭暴力行為之裁定
，累犯，處有期徒刑捌月。
    事  實
一、乙○○曾於八十八年間因家庭暴力防治法案件，經本院以八十八年度雄簡字第一
    八七○號判處有期徒刑四月確定，又於同年因毒品危害防治條例案件，經本院判
    處有期徒刑四月，接續執行於民國八十九年六月二十九日執行完畢，仍不知悔改
    ，緣乙○○係甲○○○之子，二人具有家庭暴力防治法第三條第三款所定之家庭
    成員關係，乙○○並經臺灣高雄地方法院於民國八十九年八月一日以八十九年度
    家護字第五八六號通常保護令，判令其不得對甲○○○實施身體或精神上不法侵
    害之行為，及直接或間接對洪美麗為騷擾行為，應最少遠離甲○○○位於高雄市
    前鎮區鎮○路二九二巷五十號住居所至少五十公尺。詎乙○○仍不知悔改，竟基
    於違反民事通常保護令之概括犯意，連續於八十九年十一月十日十九時五十五分
    許，進入上開甲○○○住處，並對甲○○○大聲叫罵；又於八十九年十一月十四
    日十六時五十分許再次進入甲○○○住處，並對甲○○○討錢要買酒喝，一直以
    言語騷擾；又於八十九年十一月二十二日十時四十分許，再次進入甲○○○住處
    ，並對甲○○○言語辱罵，並以手摑其臉部一掌（傷害部分未據告訴，亦未據起
    訴），實施家庭暴力行為使甲○○○精神上受到不法之侵害，而違反前開民事通
    常保護令。
二、案經甲○○○訴由高雄市政府警察局前鎮分局移送臺灣高雄地方法院檢察署檢察
    官聲請簡易判決暨移送併案審理。
    理  由
一、按刑事訴訟法第四百五十二條規定：「檢察官聲請以簡易判決處刑之案件，經法
    院認為有第四百五十一條之一第四項但書之情形者，應適用通常程序審判之。」
    本件經檢察官聲請以簡易判決處刑，本院認本件尚無法依現存證據而認定犯罪，
    不宜依簡易程序判決處刑，宜改為通常程序案件，並依司法院八十四年十月二十
    三日（四）院台廳刑一字第一九八○九號函修正發布之「法院辦理刑事訴訟簡易
    程序案件應行注意事項」第五條第一項規定，將本件改分為普通案件，依通常程
    序審判，合先敘明。
二、右揭事實，業據被告乙○○迭於偵審理中供認不諱，核與被害人甲○○○於警訊
    中指訴之情節相符，而被告前經本院民事庭核發民事通常保護令，令禁止對告訴
    人實施身體或精神上不法侵害之行為，及直接或間接對甲○○○為騷擾行為，應
    最少遠離甲○○○位於高雄市○鎮區鎮○路二九二巷五十號住居所至少五十公尺
    ，復有本院八十九年度家護字第五八六號民事通常保護令裁定，及高雄市政府警
    察局前鎮分局保護令執行紀錄表影本各一份附卷可稽，被告連續對告訴人實施精
    神上不法之侵害及直接騷擾之行為且未遠離最少五十公尺，其確有違反保護令之
    犯意甚明，足認被告之自白與事實相符，事證明確，被告犯行堪予認定。
三、核被告乙○○以手摑告訴人臉部一掌之行為，係犯家庭暴力防治法第五十條第一
    款之違反禁止實施家庭暴力行為保護令罪，其辱罵騷擾之行為，係犯同法第二款
    之違反禁止直接騷擾行為保護令罪，其未遠離甲○○○住所最少五十公尺，係犯
    同法第四款之違反遠離住所保護令罪。被告先後多次違反保護令犯行，時間緊接
    ，犯罪構成要件相同，顯係基於概括犯意所為，應依連續犯之規定，論以情節較
    重之家庭暴力防治法第五十條第一款違反禁止實施家庭暴力行為保護令一罪，並
    加重其刑。被告於八十九年十一月十四日及八十九年十一月二十二日之犯行（即
    併案八十九年度偵字第二五八八二號、第二六四三六號）雖未起訴，然與已起訴
    部分有連續犯之裁判上一罪關係，本院自得併予審理。又被告乙○○曾於八十八
    年間因家庭暴力防治法案件，經本院以八十八年度雄簡字第一八七○號判處有期
    徒刑四月確定，又於同年因毒品危害防治條例案件，經本院判處有期徒刑四月，
    接續執行於民國八十九年六月二十九日執行完畢。有被告全國前案紀錄表一紙在
    卷可按，其於五年內再犯有期徒刑以上之本罪，為累犯，依法應遞加重其刑。爰
    審酌被告多次實施家庭暴力行為，漠視法院所為之保護令裁定，且未顧及母親養
    育之恩，竟長期對告訴人實施精神上之不法侵害行為，處刑本不宜寬縱，惟念及
    其犯後已坦承犯行、所造成之傷害等一切情狀，量處如主文所示之刑，以資懲儆
    。
據上論斷，應依刑事訴訟法第四百五十二條、第二百九十九條第一項前段，家庭暴力
防治法第五十條第一款，刑法第十一條前段、第五十六條、第四十七條，判決如主文
。
本案經檢察官劉宗慶到庭執行職務。
中      華      民      國      八十九    年    十二    月    二十六    日
                                  臺灣高雄地方法院刑事第六庭
                                      法  官    沈建興
右正本證明與原本無異。
如不服本判決，應於判決送達後十日內，向本院提出上訴狀。
                                      書記官    蔡琬玲
中    華    民    國    八十九    年     十二     月       二十六     日


司法院資訊處製作；財團法人民間司法改革基金會備份。
